【裁判字號】    90,訴,1260
【裁判日期】    900823
【裁判案由】    毒品危害防制條例
【裁判全文】
台灣板橋地方法院刑事判決                          九十年度訴字第一二六０號
    公  訴  人  台灣板橋地方法院檢察署檢察官
    被      告  乙○○
右列被告因違反毒品危害防制條例案件，經檢察官提起公訴（九十年度偵字第四六八
七號及九十年度毒偵字第一一０七號），本院判決如左：
    主  文
乙○○連續施用第二級毒品，處有期徒刑伍月，扣案之安非他命淨重壹點柒公克沒收
銷燬之，吸食器壹組沒收；又連續轉讓第二級毒品，處有期徒刑捌月；應執行有期徒
刑拾月，扣案之安非他命淨重壹點柒公克沒收銷燬之，吸食器壹組沒收。
    事  實
一、乙○○前於民國（下同）八十八年間因違反毒品危害防制條例案件，經本院判決
    無罪，上訴台灣高等法院於八十九年十月三十一日撤銷第一審判決，改判處有期
    徒刑九月，並經最高法院上訴駁回確定，尚未執行（不構成累犯）。猶不知悔改
    ，前因施用毒品案件，先後二次分別經依本院以八十八年度毒聲字第五五三０號
    及八十九年度毒聲字第二一三號先後裁定送觀察、勒戒後，均無繼續施用毒品之
    傾向，經台灣板橋地方法院檢察署檢察官分別於八十八年九月二十九日以八十八
    年度毒偵字第七０七號及八十九年一月二十九日以八十七年度毒偵字第三二九六
    號處分不起訴確定。猶不知悔改，嗣又基於概括之犯意，自九十年二月初起至同
    年月二十六日止，先後在台北縣中和市○○街二五六號六樓Ａ四其承租之套房內
    （起訴書略為台北縣中和市），將第二級毒品安非他命置放於吸食器內，以火燒
    烤後，再施用所冒出霧化含有安非他命成份之氣體，以此方式施用第二級毒品安
    非他命三次。又另行基於概括之犯意，自九十年二月初起至同年月二十六日止，
    先後三次在台北縣中和市○○街二五六號六樓Ａ四套房內，無償轉讓第二級毒品
    安非他命少許（重量不詳，約可吸三、四口之量）予甲○○（違反毒品危害防制
    條例部分另由台灣板橋地方法院檢察署偵辦）施用。嗣於九十年二月二十六日下
    午五時五十分許，經警在上址搜索而查獲，並扣得其所有供自行施用之安非他命
    淨重一‧七公克與供施用安非他命所用之吸食器一組以及非其所有之電子秤一台
    與非供施用安非他命所用之塑膠分裝袋十個。
二、案經台北市政府警察局大安分局報請台灣板橋地方法院檢察署檢察官偵查起訴。
    理  由
一、訊據被告乙○○對於上述時、地多次施用第二級毒品安非他命之事實坦承不諱，
    ，並有安非他命淨重一‧七公克及吸食器一組扣案可資佐證；再被告為警查獲時
    所採集之尿液檢體，經送往台北市立療養院以酵素免疫分析法及薄層層析法檢驗
    之結果，確有安非他命陽性反應，有該院九十年四月二十四日尿液檢驗報告書在
    卷可稽；另扣案之安非他命經依聯勤二０四廠製造之煙毒品檢驗Ａ包試劑初步檢
    驗結果，呈安非他命反應，亦有台北市政府警察局大安分局初步鑑驗報告單附卷
    可佐。又被告前因二次施用毒品案件，經本院分別以八十八年度毒聲字第五五三
    ０號及八十九年度毒聲字第二一三號先後裁定送觀察、勒戒，均認無繼續施用毒
    品之傾向，分別經台灣板橋地方法院檢察署檢察官以八十八年度毒偵字第七０七
    號與八十八年度毒偵字第三二九六號不起訴處分確定，有上開不起訴處分書二紙
    附卷足憑。另被告則矢口否認有轉讓第二級毒品之犯行，並辯稱：伊放在桌上，
    甲○○自行拿去施用云云；惟查：右揭被告先後三次轉讓第二級毒品之事實，業
    據證人甲○○分別於偵查及本院審理時證述綦詳，且被告與證人甲○○二人之前
    亦無夙怨又係好友，證人斷無構詞誣攀被告之理。是被告所辯並無轉讓安非他命
    乙節，顯屬飾卸諉責之詞，不足採信。本件罪證明確，被告犯行洵堪認定。
二、查安非他命依其成癮性、濫用性及對社會危害性之程度，已為毒品危害防制條例
    第二條第二項第二款列為第二級毒品。核被告所為，係犯毒品危害防制條例第十
    條第二項施用第二級毒品及同條例第八條第二項轉讓第二級毒品之二罪。又被告
    非法持有第二級毒品安非他命之低度行為，已分別為其施用或轉讓之高度行為所
    吸收，皆不另論罪。再被告先後多次施用或轉讓之行為，均時間緊接，且各犯罪
    構成要件相同，各係基於概括犯意為之，皆為連續犯，均應各論以一罪並各加重
    其刑。又被告所犯上開二罪間，犯意各別、罪名互異，應分論併罰。爰審酌被告
    之品行、智識程度及安非他命戕害身心、害人害己及被告前因二次施用安非他命
    之犯行經送觀察、勒戒後，猶不思戒解革除惡習，仍再度施用安非他命與多次轉
    讓安非他命供他人施用以及被告犯罪後之態度等一切情狀，各量處如主文所示之
    刑，並依法定其應執行之刑，以示懲儆。至扣案之安非他命淨重一‧七公克，係
    屬違禁物，應依毒品危害防制條例第十八條第一項前段之規定，諭知沒收銷燬之
    ；而吸食器一組係被告所有且供施用安非他命所用，業經被告供明在卷，亦應依
    法宣告沒收，而扣案之電子秤一台及塑膠分裝袋十個，或非被告所有或非供施用
    安非他命所用之物，經被告供明在卷，此外亦無其他證據證明係屬被告所有或供
    本件犯罪之用，自無從於本案中諭知沒收，附此說明。
據上論斷，應依刑事訴訟法第二百九十九條第一項前段，毒品危害防制條例第八條第
二項、第十條第二項、第十八條第一項前段，刑法第十一條前段、第五十六條、第三
十八條第一項第二款、第五十一條第五款，判決如主文。
本案經檢察官陳伯厚到庭執行職務
中      華      民      國      九十        年    八      月    二十三  日
                                      臺灣板橋地方法院刑事第二庭
                                          法  官  潘  長  生
右正本證明與原本無異。
如不服本判決應於送達後十日內向本院提出上訴狀。
                                          書記官  王  增  華
中      華      民      國      九十        年    八      月    二十七  日
附錄本案論罪科刑法條全文：
毒品危害防制條例第八條：
轉讓第一級毒品者，處一年以上七年以下有期徒刑，得併科新臺幣一百萬元以下罰金
。
轉讓第二級毒品者，處六月以上五年以下有期徒刑，得併科新臺幣七十萬元以下罰金
。
轉讓第三級毒品者，處三年以下有期徒刑，得併科新臺幣三十萬元以下罰金。
前三項之未遂犯罪之。
毒品危害防制條例第十條：
施用第一級毒品者，處六月以上五年以下有期徒刑。
施用第二級毒品者，處三年以下有期徒刑。


司法院資訊處製作；財團法人民間司法改革基金會備份。
